臺灣高等法院高雄分院刑事判決　　　　 96年度上訴字第430號
上　訴　人
即　被　告　乙○○
　　　　　　　　　　　號(
選任辯護人　陳世明律師
上　訴　人
即　被　告　甲○○
　　　　　　　　　（現另案在臺灣屏東監獄竹田分監執行中）
選任辯護人　周君強律師
上列上訴人等因違反槍砲彈藥刀械管制條例案件，不服臺灣屏東
地方法院95年度訴字第512 號中華民國96年1 月8 日第一審判決
（起訴案號：臺灣屏東地方法院檢察署95年度偵字第2846號），
提起上訴，本院判決如下：
    主  文
原判決撤銷。
乙○○販賣可發射子彈具有殺傷力之改造手槍，處有期徒刑伍年
貳月，併科罰金新臺幣拾萬元，罰金如易服勞役，以新臺幣貳仟
元折算壹日。未扣案之仿WALTHER 廠PPK/S 型改造手槍、仿BERE
TTA 廠92FS型改造手槍及扣案之仿BERETTA 廠84型半自動改造手
槍各壹支（槍枝管制編號0000000000）均沒收。
甲○○幫助販賣可發射子彈具有殺傷力之改造手槍，累犯，處有
期徒刑年肆月，併科罰金新臺幣伍萬元，罰金如易服勞役，以
新臺幣貳仟元折算壹日。未扣案之仿BERETTA 廠92FS型改造手槍
壹支沒收。
    事  實
一、甲○○前於民國（下同）84年間因殺人未遂案件，經原審法
    院以85年度訴字第72號判決判處有期徒刑3 年確定；復於85
    年間因違反槍砲彈藥刀械管制條例案件，經該院以85年度易
    字第1722號判決判處應執行有期徒刑1 年6 月確定，上開二
    罪經該院以86年度聲字第467 號裁定應執行有期徒刑4 年6
    月；再於86年間因竊盜案件，經該院以86年度易字第483 號
    判決判處有期徒刑5 月確定；又於同年間因違反麻醉藥品管
    理條例案件，經該院以86年度易字第810 號判決判處有期徒
    刑4 月確定，上開各徒刑經併執行，自85年12月3 日起入監
    服刑，迄87年11月10日因縮短刑期假釋出監，嗣於89年間另
    因竊盜案件，經該院以89年度易字第415 號判決判處有期徒
    刑6 月確定，上開假釋因而遭撤銷，並與上開竊盜案件併執
    行，再於89年8 月29日入監服刑，迄93年9 月3 日因縮短刑
    期假釋出監，而於93年11月22日縮刑期滿未經撤銷假釋以視
    為執行完畢論。
二、乙○○明知未經主管機關許可不得持有、製造、販賣槍枝，
    於94年5 月前某1 個月內，在屏東縣屏東市瑞光夜市內，先
    後購入3 支模型玩具手槍（分別為仿WALTHER 廠PPK/S 型、
    仿BERETT A廠92FS型及84型）及金屬槍管後，竟為籌措小孩
    學費，遂生販賣具有殺傷力之改造手槍以營利之犯意，在屏
    東縣內埔鄉○○村○○街329 巷1 之1 號住處內，以換裝金
    屬槍管之方式，接續將上開3 支模型玩具手槍製造成具殺傷
    力之手槍。改造完成後，乙○○遂告知甲○○缺錢使用，甲
    ○○即基於幫助乙○○販賣槍枝之意思，由其居間介紹，乙
    ○○乃於94年5 月間某日約22時許，在屏東縣內埔鄉○○路
    「內埔保齡球館」後方，將上開其中1 支仿BERETTA 廠92FS
    型之改造手槍以新臺幣（下同）3 萬元之價格，販賣予利兆
    明，甲○○並從中獲取2,000 元介紹費之利得（另乙○○所
    製造上開其中1 支仿WALTHER 廠PPK/ S型改造手槍與甲○○
    所涉共同販賣與姓名年籍不詳之成年男子部分，因證據不足
    ，爰不另為無罪之諭知，理由詳如後述）。嗣於95年4 月28
    日14時10分許，在乙○○之上開住處內，為警持法院所核發
    之搜索票執行搜索，因而查扣乙○○所製造之仿BERETTA 廠
    84型半自動改造手槍1 支（含彈匣）、槍管（即槍枝滑套）
    1 支、老虎鉗、尖嘴鉗、鋼鋸各1 支、銼刀1 把、彈簧1 條
    ，始悉上情。
三、案經屏東縣警察局內埔分局移送臺灣屏東地方法院檢察署檢
    察官偵查起訴。
    理  由
甲、程序方面：
一、按被告以外之人（包括證人、共同被告等）於審判外之言詞
    或書面陳述，屬傳聞證據，依刑事訴訟法第159 條第1 項規
    定，原則上固無證據能力，惟被告以外之人於偵查中向檢察
    官所為之陳述，除顯有不可信之情況者外，得為證據。又被
    告以外之人於檢察事務官、司法警察官或司法警察調查中所
    為之陳述，與審判中不符時，其先前之陳述具有較可信之特
    別情況，且為證明犯罪事實存否所必要者，得為證據，刑事
    訴訟法第159 條之1 第2 項、第159 條之2 定有明文。又被
    告以外之人於審判外所為之陳述，雖不符刑事訴訟法第15 9
    條之1 至第159 條之4 之規定，而經當事人於審判程序同意
    作為證據，法院審酌該言詞或書面作成時情況，認為適當者
    ，亦得為證據；又當事人、代理人或辯護人於法院調查證據
    時，知有第159 條第1 項不得為證據之情形，而未於言詞辯
    論終結前聲明異議者，亦得為證據，刑事訴訟法第159 之5
    亦有明文規定。
二、查證人利兆明、共同被告甲○○就被告乙○○而言，及共同
    被告甲○○就被告乙○○而言，均屬被告以外之人，共同被
    告乙○○、甲○○在警詢及檢察官偵查時之陳述，被告甲○
    ○、乙○○於審判程序均分別表示無意見。另證人利兆明於
    警詢及檢察官偵查中之陳述，被告乙○○、辯護人及檢察官
    均表示同意有證據能力，雖被告甲○○及辯護人表示利兆明
    之陳述不實在，爭執其證據能力，然被告甲○○之辯護人於
    原審審理時，就證人利兆明於警詢及檢察官偵查時之陳述與
    在審理中之陳述不符部分，已引進審判程序予以詰問彈劾，
    是本院認該等證人利兆明、共同被告甲○○、乙○○在警詢
    及檢察官偵查中之陳述，均有證據能力。
乙、實體方面：
一、被告乙○○部分：
  (一)訊據上訴人即被告乙○○對於上開在屏東市瑞光夜市先後購
    入3 支模型玩具手槍後予以改造，並經共同被告甲○○之介
    紹，將其中1 支仿BERETTA 廠92FS型改造手槍，於94年5 月
    間某日，在屏東縣內埔鄉內埔保齡球館後方，販賣予利兆明
    之事實，坦承不諱，核與證人利兆明於警詢時供陳：「（問
    ：據乙○○到案供稱：曾販賣1 把改造手槍給你，有無此事
    ？）有此事」、「是綽號叫刮刮之甲○○帶乙○○來介紹給
    我認識的，甲○○當我面前說乙○○與他太太離婚，現缺錢
    用，他有1 把改造手槍要賣，你是否要買，我說先看槍再說
    ，甲○○與乙○○2 人就立即騎機車離開約20分鐘後返回該
    處，乙○○將1 只手提包打開拿出1 把改造手槍交給我看，
    我檢視該把改造手槍後，當面問乙○○，該把改造手槍要賣
    多少錢？乙○○當場開價要新台幣3 萬元，我沒有殺價當場
    先給乙○○新台幣1 萬5,000 元，乙○○就把該把改造手槍
    交給我後，乙○○與甲○○即騎機車離開」等語之情節相符
    。又被告乙○○於原審及本院審理時均供承：上開3 把槍枝
    係以換裝槍管之同一方式改造，雖在不同時間購買模型玩具
    手槍及換裝之槍管，但均在瑞光夜市同一家店內所購買等語
    明確（見原審卷第169 頁）。又於被告乙○○家中扣得之仿
    BERETTA 廠84型改造手槍，經送內政部警政署刑事警察局以
    性能檢驗法鑑定結果，認係由仿BERETTA 廠84型半自動手槍
    製造之槍枝換裝土造金屬槍管而成之改造手槍，機械性能良
    好，可供擊發適用子彈使用，認具殺傷力，此有內政部警政
    署刑事警察局95年6 月5 日刑鑑字第0950071816號槍彈鑑定
    書1 份在卷可按（見偵查卷第62頁至第64頁），是被告乙○
    ○之自白核與事實相符，可以採信，其有製造3 支改造手槍
    及販賣其中1 支改造手槍與利兆明等犯行甚為明確，應堪認
    定。
  (二)雖被告乙○○之辯護人以在被告家中僅查扣1 支改造手槍，
    其餘2 支改造手槍即賣與利兆明之1 支仿BERETTA 廠92FS型
    改造手槍及另1 支仿WALTHER 廠PPK/S 型改造手槍均未扣案
    ，致無從送鑑定，自不能逕認定亦具有殺傷力云云為被告辯
    護。然上開2 把改造手槍雖未扣案，惟被告乙○○於原審已
    自白該2 把改造槍枝與扣案之1 把槍枝共3 把槍枝改造手法
    皆係以換裝槍管之方式為之，均向同一店家所購得之槍枝及
    槍管，改裝後均曾試射過，性能尚可等語明確（見原審卷第
    24頁、第168 頁、警卷第16頁），佐以於被告乙○○家中扣
    得之改造手槍，如前所述，認具殺傷力之鑑定結果，是被告
    乙○○所改造之3 支玩具手槍，既槍枝、槍管來源及改造手
    法相同，又經被告自行試射過，其中1 支改造手槍又經鑑定
    認具殺傷力無訛，則上開3 支玩具手槍應均可認定具殺傷力
    。況衡諸常情，槍枝之查緝甚為嚴格，利兆明何以甘冒觸法
    之風險，並以高達3 萬元之價格向被告乙○○購買不具殺傷
    力或不能擊發之玩具手槍，是辯護人所辯委無足採。
  (三)綜上所述，就被告乙○○之上開犯行，事證明確，堪以認定
    。
二、被告甲○○部分（與被告乙○○共同販賣改造手槍與利兆明
    之犯行）：
    訊據上訴人甲○○矢口否認有上揭介紹利兆明向乙○○購買
    改造槍枝之犯行，辯稱：我只是介紹乙○○向利兆明借錢，
    而獲取2,000 元之報酬，但借錢情形是由他們自己去談，我
    並未看到槍枝，亦不知有購買槍枝或以槍枝質押借錢之事云
    云，但查：
  (一)上開犯罪事實，業據證人即同案被告乙○○於原審審理時證
    述：因為我沒有錢給小孩繳學費，所以才要賣槍，因為賣槍
    沒有管道，所以透過甲○○介紹才販賣給利兆明，見面後，
    是由甲○○先和利兆明講話，後來我跟利兆明講好後約10分
    鐘再拿槍給他，因為我跟甲○○在外面講說我要拿現金，然
    後拿到錢後，我給甲○○2,000 元當介紹費，當天我拿了1
    萬2,000 元至1 萬3,000 元之間等語明確（見原審卷第126
    頁至第128 頁），核與證人利兆明於上揭警詢時之證述：「
    情節相符。足認被告甲○○確有介紹乙○○販賣改造槍枝與
    利兆明之事實。
  (二)證人利兆明嗣後雖翻異前詞，於檢察官偵查中證述：「在去
    年5 、6 月間在內埔的保齡球館，乙○○和綽號『瓜瓜』的
    甲○○找我，是他們打電話約我，甲○○說他們缺錢用，他
    們有1 把槍要抵給我，我給他們3 萬元，如果他們3 萬元沒
    有還，這把槍就就算是我的。」等語（見偵查卷第26、46頁
    ），於原審審理時又證述：「是甲○○先開口說乙○○要用
    到錢，我說又不認識他，而且借錢給他我又賺不到什麼，乙
    ○○就說他那邊有1 把槍抵給我好不好，……我第1 次錢是
    直接在內埔保齡球館那邊還沒有拿到槍枝之前就直接拿給甲
    ○○。」等語（見原審卷第124 頁）。已改稱並非購買槍枝
    ，而係乙○○以槍枝向其抵押借錢；然查同案被告乙○○於
    本院審理時經訊以究係販賣槍枝與利兆明，或係以槍枝向其
    質借款項？其已明確供稱係販賣槍枝，並稱：甲○○知道我
    有帶槍去等語。按販賣槍枝與持有槍枝之法定刑度相差甚鉅
    ，乙○○對此應知之甚稔，其於本院審理時坦認係販賣槍枝
    ，依論理法則，應認其在本院所述為真實可信，參諸證人利
    兆明於原審證述：未約定如何還錢等語（見原審卷第120 頁
    ），倘係質押借款，竟未言及如何還款，顯與常情有違。是
    證人利兆明上開改稱係借款等語，應係避重就輕之詞，不足
    採信。被告甲○○係介紹乙○○販賣改造手槍與利兆明，而
    非以改造手槍質押借款之情，實信而有徵。是尚難以利兆明
    嗣後翻異之證述，遽而對被告甲○○為有利之認定。
  (三)被告甲○○僅係介紹利兆明向乙○○購買槍枝，價金多少係
    由乙○○與利兆明直接商議，價金亦由利兆明直接交付與乙
    ○○，槍枝且由乙○○交與利兆明，此情迭據同案被告乙○
    ○供述明確，核與證人利兆明於警詢時陳述之情節相符。雖
    證人利兆明於原審審理時一度供稱：．．．．我第一次是直
    接在內埔保齡球館那邊有拿到槍枝之前就直接拿給甲○○」
    （見原審卷第124 頁），似係指被告甲○○有直接參與販賣
    改造手槍之要件行為，然與前開乙○○所供及利兆明在警詢
    時之陳述不符，基於「罪證有疑，利於被告」之證據法則，
    該利兆明在原審之證述應不足取。
  (四)綜上，被告甲○○有幫助被告乙○○販賣仿BERETTA 廠92型
    改造手槍1 支之罪證已甚明確，犯行洵堪認定。
三、核被告乙○○所為，係犯槍砲彈藥刀械管制條例第8 條第1
    項之未經許可製造其他可發射子彈具有殺傷力之改造手槍罪
    及未經許可販賣其他可發射子彈具有殺傷力之改造手槍罪。
    被告甲○○因其僅介紹利兆明向被告乙○○購買改造槍枝，
    對於槍枝之議價、價金及槍枝交付等販賣行為並未參與，其
    所為，則係犯刑法第30條第1 項、槍砲彈藥刀械管制條例第
    8 條第1 項之幫助未經許可販賣其他可發射子彈具有殺傷力
    之改造手槍罪，爰依刑法第30條第2 項之規定，依正犯之刑
    減輕其刑。被告乙○○製造、販賣改造手槍，其持有槍枝之
    低度行為，分別為製造或販賣之高度行為所吸收，不另論以
    持有罪。再被告乙○○本於接續犯意，在其住處以換裝槍管
    之方式，將3 支模型玩具手槍製造成具有殺傷力之改造手槍
    ，屬實質上之一罪，應僅論以製造有殺傷力之改造手槍罪為
    足。又被告乙○○製造槍枝之行為係為販賣改造槍枝之用，
    此業據被告乙○○於警詢中供述明確，是被告乙○○製造槍
    枝之行為與販賣改造槍枝之行為，有方法結果之牽連關係，
    應依修正前刑法第55條從情節較重之販賣行為論科。查被告
    等行為後，刑法已於95年7 月1 日修正公布施行，修正後之
    刑法已將第55條牽連犯之規定刪除，是於刑法修正施行後，
    被告乙○○本件所為製造具殺傷力之改造手槍及販賣改造手
    槍犯行，即須分論併罰，自以修正前刑法第55條後段牽連犯
    之規定較有利於行為人，依刑法第2 條第1 項之規定，應適
    用行為時之法律即修正前刑法第55條牽連犯之規定，從一重
    之販賣改造手槍罪論科。又上開刑法修正，亦將原刑法第65
    條第2 項「無期徒刑減輕者，為7 年以上有期徒刑」修正為
    「20年以下15年以上有期徒刑」，比較新舊法，亦以舊法之
    規定對被告甲○○有利，應適用修正前之刑法第65條第2 項
    規定減輕其刑。被告甲○○前於84年間因殺人未遂案件，經
    原審法院以85年度訴字第72號判決判處有期徒刑3 年確定；
    復於85年間因違反槍砲彈藥刀械管制條例案件，經該院以85
    年度易字第1722號判決判處應執行有期徒刑1 年6 月確定，
    上開2 罪經該院以86年度聲字第467 號裁定應執行有期徒刑
    4 年6 月；再於86年間因竊盜案件，經該院以86年度易字第
    483 號判決判處有期徒刑5 月確定；又於同年間因違反麻醉
    藥品管理條例案件，經該院以86年度易字第810 號判決判處
    有期徒刑4 月確定，上開各徒刑經併執行，自85年12月3 日
    起入監服刑，迄87年11月10日因縮短刑期假釋出監，嗣於89
    年間另因竊盜案件，經該院以89年度易字第415 號判決判處
    有期徒刑6 月確定，上開假釋因而遭撤銷，並與上開竊盜案
    件併執行，再於89年8 月29日入監服刑，迄93年9 月3 日因
    縮短刑期假釋出監，而於93年11月22日縮刑期滿未經撤銷假
    釋以視為執行完畢論，業據被告甲○○供承在卷，並有前科
    資料在卷可考，其於受有期徒刑之執行完畢，5 年以內再故
    意犯本件有期徒刑以上之罪，不論依修正前之刑法第47條，
    或修正後之刑法第47條第1 項之規定，均構成累犯，對被告
    而言並無有利或不利之情形，自不生新舊法比較之問題，應
    逕依修正後刑法第47條第1 項，論以累犯，並加重其刑。另
    查被告乙○○雖係主動供出其槍枝之來源及販賣槍枝與利兆
    明之去向，惟本案係被告乙○○為檢警人員以其涉持有槍枝
    嫌疑實行搜索後，於家中扣得改造槍枝後始主動供出來源及
    去向，核無自首情事，自難以上揭條例第18條第1 項規定減
    輕其刑，辯護人於原審此部分主張容有未洽，併此敘明。
四、原審予以論罪科刑，固非無見；然查被告甲○○僅係幫助被
    告乙○○販賣改造槍枝，並未實際參與販賣槍枝之行為，已
    如前述，原判決認被告甲○○應與乙○○就販賣改造手槍之
    行為，負共同正犯之責，自有未洽；原判決就本案係由何單
    位移送偵辦起訴，並未載述，亦有未洽，被告乙○○上訴請
    求依刑法第59條減輕其刑，及被告甲○○上訴否認犯罪，而
    指摘原判決不當，雖均無理由，惟原判決既有可議，即屬無
    可維持，應由本院將原判決撤銷，審酌被告乙○○從無犯罪
    前科素行尚可，被告甲○○則有殺人未遂、毒品、槍砲及竊
    盜等前科，素行非佳（有卷附臺灣高等法院被告前案紀錄表
    在卷可按），其等販賣或幫助販賣槍枝，對社會治安造成嚴
    重威脅，被告乙○○於本院審理時已坦白認罪，態度良好，
    被告甲○○則飾詞狡辯，顯無悔意等一切情狀，分別量處如
    主文第2 項、第3 項所示之刑，按上開刑法之修正，就罰金
    易服勞役之規定業已修正，罰金罰鍰提高標準條例第2 條亦
    經刪除，修正前刑法第42條第2 項規定：「易服勞役以1 元
    以上3 元以下，折算1 日。但勞役期限不得逾6 個月。」；
    刪除前罰金罰鍰提高標準條例第2 條規定：「依刑法第41條
    易科罰金或第42條第2 項易服勞役者，均就其原定數額提高
    為100 倍折算1 日；法律所定罰金數額未依本條例提高倍數
    ，或其處罰法條無罰金刑之規定者，亦同。」，則本件被告
    行為時之易服勞役折算標準，應以銀元300 元折算1 日，經
    折算為新臺幣後，應以新臺幣900 元折算為1 日，惟修正後
    刑法第42條第3 項規定：「易服勞役以新臺幣一千元、二千
    元或三千元折算1 日。但勞役期限不得逾1 年。」，比較修
    正前後之易服勞役折算標準，修正後刑法第42條第3 項前段
    之規定較有利於被告，依刑法第2 條第1 項但書之規定，應
    依修正後刑法第42條第3 項前段之規定，諭知易服勞役之折
    算標準。扣案之由仿BERETTA 廠84型半自動手槍製造之玩具
    手槍換裝土造金屬槍管而成之改造手槍1 支（槍枝管制編號
    0000000000號）；及未扣案之仿WATHER廠PPK/S 型改造手槍
    、仿BERETTA 廠92FS型改造手槍各1 支，均為違禁物，不問
    屬於犯罪行為人與否，均應依刑法第38條第1 項第1 款之規
    定宣告沒收；扣案之老虎鉗、尖嘴鉗、鋼鋸、鋼刷各1 支及
    銼刀1 把，被告乙○○雖於警詢中陳明係用以製造手槍之用
    ，惟於原審及本院審理時均稱改造換裝槍管即可，無須使用
    上開工具，且上開工具係家中用以修理門、鎖所用等語明確
    （見原審卷第168 頁），復有槍彈鑑定書之鑑定結果認係換
    裝槍管之改造方式，已如前述，則應以審理時所述較為可採
    ，則上開工具均與本案無關，又非違禁物，不併予宣告沒收
    。至扣案之槍管1 支、彈簧1 條，因非供本件犯罪所用之物
    ，亦與本案無關，且非違禁物，亦均不予宣告沒收，併此敘
    明。
五、公訴意旨另以被告乙○○未經許可，不得販賣具有殺傷力之
    改造手槍，與被告甲○○基於共同販賣槍枝之概括犯意聯絡
    ，於94年5 月間，透過甲○○之居間，2 人在屏東縣內埔鄉
    ○○路「內埔保齡球館」後方及龍泉村某處，將被告乙○○
    所製槍枝中之1 把，以1 萬元之價格，販賣與1 名不詳之成
    年男子，被告甲○○從中抽取2 千元之介紹費，嗣於95 年4
    月28日14時10分許，被告乙○○在上開住處內，為警持法院
    所核發之搜索票前往搜索，始循線查獲上情，並扣得被告乙
    ○○所製造之改造手槍（含彈匣）、老虎鉗、尖嘴鉗、鋼鋸
    、鋼刷各1 支及銼刀1 把、彈簧1 條、槍枝滑套組件1 組，
    因而認被告乙○○、甲○○此部分亦共同涉犯販賣具殺傷力
    之改造手槍罪嫌云云。經查：
  (一)按犯罪事實應依證據認定之，無證據不得認定犯罪事實，刑
    事訴訟法第154 條第2 項定有明文。又認定不利於被告之事
    實，須依積極證據，苟積極證據不足為不利於被告事實之認
    定時，即應為有利於被告之認定，更不必有何有利之證據。
    又被告之自白，不得作為認定犯罪之唯一證據，而共同被告
    不利於己之陳述，固得採為其他共同被告犯罪之證據，惟此
    項不利之陳述，須無瑕疵可指，而就其他方面調查，又與事
    實相符，始得採為其他共同被告犯罪事實之認定。其目的，
    乃欲以補強證據擔保共犯或共同被告自白之真實性，以避免
    錯誤之裁判，故以補強證據之存在，限制自白在證據上之價
    值。
  (二)公訴人認被告乙○○、甲○○涉有上開被訴違反槍砲彈藥刀
    械管制條例之罪嫌，無非係以被告乙○○之自白，為其論據
    。惟查，公訴人所指上開部分，因無扣案之上開改造手槍，
    且就販賣與何人亦為不詳，除被告乙○○自白犯行者外，並
    無其他補強證據擔保其真實性，自難僅依被告乙○○自白遽
    為其有罪之認定；而就被告甲○○部分，亦僅有共同被告乙
    ○○之自白，亦乏其他補強證據擔保共同被告乙○○自白之
    真實性，自難僅憑共同被告乙○○之自白認被告張仁為就此
    部分為共同販賣改造槍枝之犯行。
  (三)此外，復查無其他積極證據足以認定被告2 人有公訴人所指
    訴之犯行，此部分被告犯罪為不能證明，惟公訴人指與有罪
    部分有連續犯之裁判上一罪關係，爰不另為無罪之諭知。
據上論斷，應依刑事訴訟法第369 條第1 項前段，第364 條、第
299 條第1 項前段，槍砲彈藥刀械管制條例第8 條第1 項，刑法
第11條前段、第2 條第1 項、第30條、第47條第1 項、第42條第
3 項、第38條第1 項第1 款，修正前刑法第55條、第65條第2 項
，判決如主文。
本案經檢察官許月雲到庭執行職務。
中　　華　　民　　國　　96　　年　　4 　　月　　17　　日
                  刑事第四庭    審判長法  官   蕭權閔
                                      法  官   吳進寶
                                      法  官   陳吉雄
以上正本證明與原本無異。
如不服本判決應於收受本判決後10日內向本院提出上訴書狀，其
未敘述上訴理由者，並得於提起上訴後10日內向本院補提理由書
狀（均須按他造當事人之人數附繕本）「切勿逕送上級法院」。
中　　華　　民　　國　　96　　年　　4 　　月　　18　　日
　　　　　　　　　　　　　　　　　　　書記官   梁美姿
附錄本件判決論罪科刑法條：
槍砲彈藥刀械管制條例第8條第1項
未經許可，製造、販賣或運輸鋼筆槍、瓦斯槍、麻醉槍、獵槍、
空氣槍或第4 條第1 項第1 款所定其他可發射金屬或子彈具有殺
傷力之各式槍砲者，處無期徒刑或5 年以上有期徒刑，併科新臺
幣1 千萬元以下罰金。
                                                  w
